【裁判字號】    97,易,3349
【裁判日期】    971128
【裁判案由】    毒品危害防制條例
【裁判全文】
臺灣板橋地方法院刑事判決              97年度易字第3349號
公  訴  人  臺灣板橋地方法院檢察署檢察官
被      告  甲○○
                    （現於臺灣臺北監獄臺北分監執行中）
上列被告因違反毒品危害防制條例案件，經檢察官提起公訴（97
年度毒偵字第8242號），本院判決如下：
    主  文
甲○○施用第二級毒品，累犯，處有期徒刑柒月。
    事  實
一、甲○○前於民國（下同）九十四年間因施用毒品案件，經本
    院以九十四年度毒聲字第一三一０號裁定送勒戒處所觀察、
    勒戒後，認無繼續施用毒品之傾向，於九十四年八月二十二
    日執行完畢出所，並經臺灣板橋地方法院檢察署檢察官於九
    十四年九月四日以九十四年度毒偵字第三八六五號為不起訴
    處分確定。又於同年間因施用毒品案件，經臺灣臺北地方法
    院以九十四年度簡字第二八六九號判處有期徒刑四月確定，
    於九十五年十一月四日期滿執行完畢。再於九十五年間，因
    施用毒品案件，經本院以九十五年度簡字第五０八三號判處
    有期徒刑五月，並經本院合議庭以九十五年度簡上字第八四
    一號駁回上訴確定，於九十六年四月二十五日易科罰金執行
    完畢。又於九十六年間，因施用毒品案件，經本院以九十六
    年度簡字第一二四二號判處有期徒刑五月確定，並經本院以
    九十六年度聲減字第二九七五號裁定減刑為有期徒刑二月又
    十五日確定，於九十六年八月三日易科罰金執行完畢（以上
    構成累犯）。再於九十六年間，因施用毒品案件，經本院以
    九十七年度簡字第四一五號判處有期徒刑六月，減刑為有期
    徒刑三月確定；又於九十七年間，因施用毒品案件，經本院
    以九十七年度易字第七九八號判處有期徒刑九月確定，並與
    上開經減刑為有期徒刑三月之案件，經本院以九十七年度聲
    字第四五八三號裁定應執行有期徒刑十月確定；其於九十七
    年間，復另因施用毒品案件，先後經臺灣士林地方法院以九
    十七年度審簡字第十四號、本院以九十七年度簡字第七八四
    四號，分別判處有期徒刑五月、四月確定，並與上開應執行
    有期徒刑十月案件接續執行，現正執行中。
二、甲○○猶不知悔改，復基於施用第二級毒品甲基安非他命之
    犯意，於上開觀察、勒戒執行完畢五年內之九十七年九月二
    日某時許，在其位於臺北縣蘆洲市○○○路○段一四八號一
    樓之住處，以吸食器點火燒烤產生煙霧而吸食之方式，施用
    第二級毒品甲基安非他命一次。嗣於九十七年九月四日晚上
    十時三十分許，因另案通緝，為警在臺北縣土城市○○路二
    ０四號四樓查獲後，經甲○○同意採集尿液送驗後，呈甲基
    安非他命陽性反應，始查悉上情。
三、案經臺北市政府警察局內湖分局報請臺灣板橋地方法院檢察
    署檢察官偵查起訴，經甲○○於準備程序進行中就被訴事實
    為有罪之陳述，經告知簡式審判程序之旨，並聽取當事人之
    意見後，本院裁定以簡式審判程序審理。
    理  由
一、訊據被告甲○○對於上揭時、地，施用甲基安非他命之犯罪
    事實，於偵查及本院審理中坦承不諱，被告為警查獲後經警
    所採集之尿液，經送臺灣尖端先進生技醫藥股份有限公司以
    ＥＩＡ酵素免疫分析法初步檢驗，並以ＧＣ/ ＭＳ氣相層析
    / 質譜儀法確認檢驗之結果，呈甲基安非他命陽性反應（尿
    液檢體編號：０二六七六八號），有該公司於九十七年九月
    十七日出具之濫用藥物檢驗報告一紙附卷可稽，足認被告自
    白與事實相符，應堪採信。又被告前於九十四年間因施用毒
    品案件，經本院以九十四年度毒聲字第一三一０號裁定送勒
    戒處所觀察、勒戒後，認無繼續施用毒品之傾向，於九十四
    年八月二十二日執行完畢出所，並經臺灣板橋地方法院檢察
    署檢察官於九十四年九月四日以九十四年度毒偵字第三八六
    五號為不起訴處分確定之事實，有臺灣高等法院被告前案紀
    錄表一件在卷可稽，是被告在其前觀察、勒戒執行完畢五年
    內，再犯本件施用毒品犯行，檢察官提起本件公訴，於法尚
    無不合。從而，本件事證明確，被告犯行洵堪認定，應依法
    論科。
二、按甲基安非他命係毒品危害防制條例第二條第二項第二款所
    定之第二級毒品，故核被告所為，係犯毒品危害防制條例第
    十條第二項之施用第二級毒品罪。被告施用第二級毒品甲基
    安非他命前持有甲基安非他命之行為，為其施用之高度行為
    所吸收，不另論罪。又被告前有如上開犯罪事實所載之犯罪
    科刑及執行情形，有臺灣高等法院被告前案紀錄表一件在卷
    可稽，其於有期徒刑執行完畢後五年內，故意再犯有期徒刑
    以上刑之本罪，為累犯，應依法加重其刑。爰審酌被告因施
    用毒品犯行，經送觀察、勒戒後，又再犯多次施用毒品犯行
    並經法院判處有期徒刑確定，竟仍再犯本件犯行，足見其素
    行不佳、惡性非輕及其施用毒品之動機、手段、施用毒品戕
    害一己健康，施用次數及其智識程度、生活狀況，暨犯後坦
    承犯行之態度等一切情狀，量處如主文所示之刑。
據上論斷，應依刑事訴訟法第二百七十三條之一第一項、第二百
九十九條第一項前段，毒品危害防制條例第十條第二項，刑法第
十一條前段、第四十七條第一項，判決如主文。
本案經檢察官江耀民到庭執行職務。
中    華    民    國    97    年    11    月    28    日
                  刑事第十三庭    法  官  白光華
以上正本證明與原本無異。
如不服本判決，應於判決送達後10日內敘明上訴理由，向本院提
出上訴狀（應附繕本）。
                                  書記官  張玉如
中    華    民    國    97    年    11    月    28    日
附錄本案論罪科刑法條全文：
毒品危害防制條例第十條
施用第一級毒品者，處六月以上五年以下有期徒刑。
施用第二級毒品者，處三年以下有期徒刑。


司法院資訊處製作；財團法人民間司法改革基金會備份。
